【裁判字號】    92,訴,436
【裁判日期】    920915
【裁判案由】    給付借款
【裁判全文】
臺灣雲林地方法院民事判決  九十二年度訴字第四三六號
    原      告  雲林縣元長鄉農會
    法定代理人  甲○○
    訴訟代理人  己○○
    被      告  丁○○
                乙○○
                戊○○
                丙○○
    共      同
    訴訟代理人  庚○○    住同.
右當事人間請求給付借款事件，本院判決如左：
    主    文
被告應連帶給付原告新台幣貳佰伍拾伍萬元，及自民國八十七年五月十一日起至清償
日止，按週年利率百分之九‧九計算之利息，暨自民國八十七年十一月十三日起至清
償日止，其逾期清償在六個月以內部分按上開利率百分之十、超過六個月部分按上開
利率百分之二十計算之違約金。
訴訟費用由被告連帶負擔。
    事    實
甲、原告方面：
一、聲明：求為判決如主文所示。
二、陳述：被告之被繼承人徐媽祿於民國八十四年九月二十一日向原告借用新台幣 (
    下同) 三百萬元，約定借款期限自八十四年九月二十一日起至九十四年九月二十
    一日止，利息按週年利率百分之九‧九計算，並以六個月為一期，分二十期平均
    攤還本息。倘未按期清償，即喪失期限利益，債務視為全部到期，其逾期清償在
    六個月以內部分，按上開利率百分之十，超過六個月部分，按上開利率百分之二
    十，加計違約金。詎徐媽祿於借得上開款項後，僅攤還三期本金共四十五萬元，
    且僅繳納至八十七年五月十日為止之利息，其餘部分迄未為清償，又徐媽祿於八
    十八年五月三十日死亡，被告為其繼承人，對其債務負連帶責任，為此，爰依消
    費借貸及繼承之法律關係，訴請判命被告連帶給付原告本金二百五十五萬元及如
    主文第一項所示之利息、違約金。
三、證據：提出擔保放款借據、授信約定書、放款分戶卡、抵押權設定契約書、他項
    權利證明書、本院九十二年五月十二日  (九二)雲院慶民忠決字第○三三○三號
    函  (函復原告本院未受理徐媽祿之繼承人拋棄繼承或為限定之繼承)各一件、土
    地登記謄本二件及戶籍謄本五件為證。
乙、被告方面：
一、聲明：求為判決原告之訴駁回。
二、陳述：被告曾與原告磋商，希望能降低利息，並准予分期清償，但未獲原告首肯
    ，又被告目前之經濟狀況不佳，並無法一次還清全部債務。
    理    由
一、本件原告主張之事實，業據其提出擔保放款借據、授信約定書、放款分戶卡、抵
    押權設定契約書、他項權利證明書、本院九十二年五月十二日  (九二)雲院慶民
    忠決字第○三三○三號函各一件、土地登記謄本二件及戶籍謄本五件為證，並為
    被告所不爭執，自堪信為實在。
二、按民法第一千一百四十八條前段、第一千一百五十三條第一項規定：「繼承人自
    繼承開始時，除本法另有規定外，承受被繼承人財產上之一切權利義務。」「繼
    承人對於被繼承人之債務，負連帶責任。」本件被告之被繼承人徐媽祿因與原告
    間之消費借貸契約，應返還原告本金二百五十五萬元並給付如主文第一項所示之
    利息、違約金，則原告依消費借貸及繼承之法律關係，請求被告連帶給付各該本
    金、利息及違約金，即為有理由，應予准許。
三、據上論結，本件原告之訴為有理由，依民事訴訟法第八十五條第二項，判決如主
    文。
中      華      民      國    九十二    年      九      月     十五     日
                                        臺灣雲林地方法院民事第一庭
~B法      官  春生
右為正本係照原本作成
如對本判決上訴須於判決送達後二十日內向本院提出上訴狀。（須附繕本）
中      華      民      國    九十二    年      九      月     十五     日
~B法院書記官  彭文章


司法院資訊處製作；財團法人民間司法改革基金會備份。
